# 关于设立投资的联营企业，按当年亏损确认投资收益后，是否还需考虑长投减值？

提问人：zhongyan0708 时间：2016-01-08 22:12:07
请教陈版主，现有本公司对其联营企业在设立成立时确认的长期股权投资，当年亏损，故本年已确认投资收益，是否还需考虑长投减值问题？若该联营企业无法提供将来一定盈利的预测报告，是否需要确定减值呢？有同事说，由于是联营公司成立时投资，故无需考虑其长投减值，对吗？谢谢！

回答人：chenyiwei
权益法下按比例确认损益和其他净资产变动，与资产减值损失，同属于长期股权投资的后续计量，但不可互相替代。权益法下确认的是在被投资方历史上已确认亏损中所占的份额；减值准备则体现预计未来可收回金额低于权益法调整后的账面价值的差额。 理论上，如果被投资方只有一个资产组，且被投资方自身报表中已经足额计提了各项资产减值准备，则在无其他特殊考虑因素的情况下，在被投资方的损益在权益法下按比例确认之后，长期股权投资的账面价值不会高于其可收回金额，所以无需进一步计提减值准备。但因为不同报表层面的减值准备核算单元不同，以及被投资方报表中减值准备可能计提不足等因素，不排除在权益法核算后继续追加确认减值准备。